臺灣新竹地方法院簡易庭小額民事判決　九十年度竹小字第三三二號
　　原　　　告　泰安產物保險股份有限公司台中分公司
　　法定代理人　甲○○
　　訴訟代理人　乙○○
　　送達代收人　乙○○
　　被　　　告　丁○○
右當事人間侵權行為損害賠償事件，本院判決如左：
    主　　文
被告應給付原告新台幣陸萬元，及自民國九十年十月十六日起至清償日止，按年息百
分之五計算之利息。
訴訟費用由被告負擔新台幣玖佰拾伍元，餘由原告負擔。
本判決得假執行。
    事實及理由
甲、原告訴之聲明：求判決如主文第一項所示。
乙、事實摘要：
一、原告主張訴外人丙○○駕駛被告丁○○租用之車號ＧＧ─二一七五號自小客車，
    於民國八十九年十月六日下午一時五十分許，在新竹市城隍廟停車場前，因倒車
    不慎而撞及原告所承保之千葆鞋業股份有限公司所有、車號Ａ八─五三七八號自
    小客車，經新竹市警察局第一分局西門派出所警員前往現場處理，判定肇事原因
    在於被告及訴外人丙○○。上開車號Ａ八─五三七八號自小客車之修復費用為新
    台幣（下同）六萬三千四百七十八元，原告依保險契約關係悉數理賠予被保險人
    千葆鞋業股份有限公司，而依保險法第五十三條規定代位向訴外人、被告求償。
    被告則於九十年五月二十二日與原告達成民事和解，並簽立和解書，雙方約定：
    和解金額為六萬元，分十二期給付，自九十年六月二十五日起至九十一年五月二
    十五日止，每月攤還五千元，如有一期未付，視為全部到期。詎被告迄未給付任
    何款項，依上開約定，視為全部到期，爰依契約關係請求被告給付如主文第一項
    所示之和解金及利息等語，並提出新竹市警察局第一分局西門派出所肇事現場圖
    手抄稿、車號Ａ八─五三七八號自小客車行車執照、車損估價單、發票、和解書
    、權利代位行使承諾書為證。
二、被告則以：八十九年十月六日下午，被告僅出名租用車號ＧＧ─二一七五號自小
    客車，實係訴外人丙○○駕駛該車肇事，與被告無關，原告應向訴外人丙○○請
    求賠償。又原告訴訟代理人前往被告工作地點，欺騙被告簽名付款，被告不知道
    是簽下和解契約為辯。
丙、本院之判斷：
一、程序部分：按訴狀送達後，原告不得將原訴變更或追加他訴。但請求之基礎事實
    同一者，不在此限。民事訴訟法第二百五十五條第一項第二款定有明文。查本件
    原告起訴時，係以被告與訴外人駕車肇事之基礎事實，本於共同侵權行為法律關
    係，訴請被告與訴外人丙○○連帶賠償六萬三千四百七十八元，訴訟進行中，原
    告以被告於車禍事件後，與原告以六萬元達成民事和解，簽立和解書，撤回訴外
    人丙○○之訴，改依和解契約之法律關係，訴請被告給付六萬元，是原告所執之
    基礎事實應認同一，揆諸前開法條，其所為之訴之變更，於法並無不合，應予准
    許。
二、得心證之理由：
（一）原告主張訴外人丙○○駕駛被告租用之車號ＧＧ─二一七五號自小客車，過失
      撞及原告所承保之車號Ａ八─五三七八號自小客車，原告理賠修車費六萬三千
      四百七十八元後，依保險法第五十三條規定代位向訴外人、被告求償之情，業
      經原告提出新竹市警察局第一分局西門派出所肇事現場圖手抄稿、車號Ａ八─
      五三七八號自小客車行車執照、車損估價單、發票、權利代位行使承諾書為證
      ，並為被告不爭執，堪信為真實。
（二）另原告主張與被告於九十年五月二十二日與原告達成民事和解，並簽立和解書
      ，雙方約定：和解金額為六萬元，分十二期給付，自九十年六月二十五日起至
      九十一年五月二十五日止，每月攤還五千元，如有一期未付，視為全部到期之
      情，業已提出和解書為證，被告亦不否認該和解書之真正，堪認真實。雖被告
      辯稱：不知簽立該文書係表示和解之意云云，惟查：觀諸卷附和解書係屬保險
      公司制式和解書，『和解書』三字經繕打、記載在文書之首行；且內容對於給
      付金額、方式、分期付款期間、匯款帳號均已詳載，是認原告主張與被告洽談
      和解條件之情，應認真實。又被告另辯稱：遭原告訴訟代理人詐欺而簽立和解
      書云云，已據原告所否認，被告無法舉證以實其說，所辯自難採信。
（三）綜上所述，被告上開抗辯為無理由，則原告主張被告應給付如主文第一項所示
      之和解金及遲延利息，即有理由，應予准許。
三、本件為判決之基礎已臻明確，兩造其餘攻擊、防禦方法及提出未經援用之舉證，
    經本院審酌後，核與判決之結果無影響，爰不一一論駁，附此敘明。
丁、本件訴訟費用部分，核就兩造伸張、防衛權利相關費用九百三十五元，由被告負
    擔，餘與訴外人丙○○相關費用，由原告負擔。
戊、本件為小額訴訟事件，就原告勝訴部分應依職權宣告假執行。
己、結論，本件原告之訴為有理由，依民事訴訟法第四百三十六條第二項、第四百三
    十六條之二十三、第七十八條、第八十三條第一項、第四百三十六條之十九第一
    項、第四百三十六之二十，判決如主文。
中　　　華　　　民　　　國　　九十一　　年　　　三　　　月　　二十九　　日
                                  臺灣新竹地方法院新竹簡易庭
~B法　　　官　黃美文　黃美文
右為正本係照原本作成。
如對本判決上訴，須於判決送達後廿日內向本院提出上訴狀。
~B法院書記官　洪木志　洪木志
>中華民國日期<　華　　　民　　　國　　九十一　　年　　　三　　　月　　二十九　　日
